【裁判字號】    99,交聲,180
【裁判日期】    990831
【裁判案由】    違反道路交通管理處罰條例
【裁判全文】
臺灣宜蘭地方法院交通事件裁定         99年度交聲字第180號
原處分機關  交通部公路總局臺北區監理所宜蘭監理站
異  議  人  甲○○
即受處分人
上列異議人即受處分人因違反道路交通管理處罰條例案件，對於
原處分機關即交通部公路總局臺北區監理所宜蘭監理站中華民國
99年6月8日所為之處分（原處分案號：宜監字第裁43-Q00000000
號）聲明異議，本院裁定如下：
    主  文
異議駁回。
    理  由
一、原處分意旨略以：異議人即受處分人甲○○於民國99年4月1
    7日10時45分許，駕駛車牌號碼T9-0653號自用一般小貨車，
    行經宜蘭縣頭城鎮○○路與金面路交岔路口處，因有「闖紅
    燈（南往北）」之違規行為，為警製單舉發。原處分機關調
    查後，認異議人「駕車行經有燈光號誌管制之交岔路口闖紅
    燈」之違規情節屬實，依道路交通管理處罰條例第53條第1
    項規定，裁處異議人罰鍰新臺幣（下同）2,900元，並依同
    條例第63條第1項（原處分漏載第3款）規定併記違規點數3
    點。
二、異議意旨略以：異議人因行車視線受前方大客車阻擋影響，
    致不小心跟隨前方大客車通過該路口，異議人並非故意闖紅
    燈，爰於法定期間內聲明異議，請求撤銷原處分等語。
三、按汽車駕駛人，行經有燈光號誌管制之交岔路口闖紅燈者，
    處1,800元以上5,400元以下罰鍰，道路交通管理處罰條例第
    53條第1項定有明文。又汽車駕駛人違反第53條規定者，除
    依原條款處罰鍰外，併記違規點數3點，道路交通管理處罰
    條例第63條第1項第3款亦規定甚明。
四、經查：異議人駕駛上開小貨車，於上揭時、地闖紅燈之事實
    ，為異議人所不否認，且有宜蘭縣政府警察局礁溪分局採證
    照片5張附卷可佐（詳本院卷第11頁），應可認定。異議人
    雖辯稱非故意闖紅燈，而係不小心跟前方大客車通過云云。
    但查，依前述照片所示，異議人所駕駛之小貨車前方固有一
    大客車，惟異議人既為汽車駕駛人，自應注意車前狀況，並
    與前車保持安全距離，且須隨時注意交通規則，無從因前方
    車輛擋住燈光號誌而免責，此因交通違規之處罰，係行政處
    罰，故意及過失皆包括在內。並非如刑事處罰之以處罰故意
    為原則，而以處罰過失為例外。又所謂闖紅燈，係指行車遇
    見紅燈而不停車繼續行駛之意，其故意前行或過失前行，皆
    包括在內，並非止於處罰故意之行為。因此，異議人以其係
    誤闖紅燈而請求免罰云云，應有誤會。準此，警察對之當場
    舉發，應屬合法。從而，異議人所辯即無足採，其違規行為
    應堪認定。
五、綜上，異議人確有上開違規行為，應無疑義，原處分機關援
    引道路交通管理處罰條例第53條第1項規定裁處異議人罰鍰2
    ,900元，並依同條例第63條第1項第3款規定，併記違規點數
    3點，於法並無不合，本件異議為無理由，應予駁回。
六、依道路交通案件處理辦法第19條，裁定如主文。
中    華    民    國    99    年    8     月    31    日
                  交通法庭法  官  張育彰
以上正本證明與原本無異。
如不服本裁定，應於裁定送達後5日內，向本院提出抗告狀。（
應附繕本）
                          書記官  陳靜宜
中    華    民    國    99    年    8    月    31    日

司法院資訊處製作；財團法人民間司法改革基金會備份。
